【裁判字號】    89,易,809
【裁判日期】    900131
【裁判案由】    竊盜
【裁判全文】
臺灣苗栗地方法院刑事判決                          八十九年度易字第八九號
    公  訴  人  臺灣苗栗地方法院檢察署檢察官
    被      告  丁○○
右列被告因竊盜案件，經檢察官提起公訴（八十九年度偵字第二八一四號）本院判決
如左：
    主  文
丁○○連續竊盜，處有期徒刑陸月，如易科罰金，以參佰元折算壹日。
    事  實
一、丁○○基於意圖為自己不法所有之概括犯意，先於民國八十九年七月十二日凌晨
    四時許，在苗栗縣西湖鄉五湖村五湖一五九號，徒手竊取李文章所有車號ＭＩ－
    九八四五號自小客車，於行竊之際，該自小客車之警報器鳴響，丁○○見狀遂罷
    手，致未得逞，續於同日凌晨五時許，在苗栗縣西湖鄉五湖村上湖坑一一一號，
    見邱泰鵬所有車號ＩＥＬ－五八一號重機車未上鎖，遂徒手竊取之，得手後，供
    己代步使用；又於同日上午六時二十分許，在苗栗縣西湖鄉五湖村一四六號，因
    見乙○○所駕駛之車號ＭＡ－七六四六號自小客車，停放在該處，車門未上鎖，
    鑰匙仍插在鑰匙孔上，無人看顧，遂徒手竊取該車，得手後據為己有。嗣於同日
    上午七時三十分許，丁○○駕駛上開車號ＭＡ－七六四六號自用小客車行經苗栗
    縣西湖鄉苗一一九線高湖派出所前，為警當場查獲，而偵悉上情。
    理  由
一、右揭竊盜事實，雖據被告丁○○於警訊及偵審中供認不諱，唯辯稱伊有精神分裂
    症，方為前揭行為云云，經查，被告右揭行竊之行為，業據被告自白，核與被害
    人甲○○、丙○○、乙○○於警訊中指訴之情節相符，並有贓物認領保管單據三
    紙附卷可稽，堪認被告之自白與事實相符，至於被告辯稱部分，經查，被告於行
    為後旋於警局制作筆錄時，尚能對其為行竊行為之時地、方法、態樣為詳實之陳
    述，核與檢察官之偵訊所為之陳述相同，是被告行為時精神狀況應屬正常，雖被
    告經查確有精神分裂症之病史，唯尚難據此推斷被告於行為時有處於精神秏弱或
    是心神喪失的情形，且經本院函請行政院衛生署苗栗醫院為被告作行為時之精神
    鑑定，亦認被告於行為時並未處於精神秏弱或是心神喪失的情形，有行政院衛生
    署苗栗醫院九十年一月三日苗醫社字第六十號函附卷可稽，本案事證明確，被告
    犯行洵堪認定。
二、查被告丁○○行為後，刑法第四十一條第一項業已民國九十年一月十日修正公布
    為犯最重本刑為五年以下有期徒刑以下之刑之罪，而受六個月以下有期徒刑或拘
    役之宣告，因身體、教育、職業、家庭之關係或其他正當事由，執行顯有困難者
    ，得以一元以上三元以下折算一日，易科罰金，並於同年月十二日生效，是被告
    犯罪後法律已有變更，比較新舊法之結果，以新法有利於被告，依刑法第二條第
    一項前段之規定，應適用最有利於被告之新法，即裁判時之刑法第四十一條第一
    項處罰。故核被告丁○○所為，係犯刑法第三百二十條第三項、第一項竊盜未遂
    罪及同條第一項之竊盜罪。被告先後多次竊盜既、未遂犯行，時間緊接，所犯罪
    名相同，顯係基於概括犯意為之，為連續犯，應依刑法第五十六條之規定以普通
    竊盜罪一罪論，並加重其刑。爰審酌被告一犯再犯，且同日為數起竊案，足見其
    輕忽法律之程度，惡性顯非輕微，惟其到庭坦承犯行、態度良好，尚知所悔悟，
    及其犯罪之動機、目的、手段，犯罪所生之危害等一切情狀，量處如主文所示之
    刑並諭知易科罰金之折算標準。
據上論斷，應依刑事訴訟法第二百九十九條第一項前段，刑法第五十六條、第三百二
十條第一項、第二條第一項前段、條正後刑法第四十一條，罰金罰鍰提高標準條例第
一條前段、第二條，判決如主文。
中      華      民      國      九十    年      一      月    三十一    日
                                   臺灣苗栗地方法院刑事第一庭
                                           法  官  林  靜  雯
右正本證明與原本無異。
如不服本判決，應於判決送達後十日內向本院提出上訴狀( 應附繕本 )，上訴於臺灣
高等法院台中分院。
                                           書記官  歐  明  秀
中      華      民      國      九十    年      一      月    三十一    日
附錄：
刑法第三百二十條
意圖為自己或第三人不法之所有，而竊取他人之動產者，為竊盜罪，處五年以下有期
徒刑、拘役或五百元以下罰金。
意圖為自己或第三人不法之利益，而竊佔他人之不動產者，依前項之規定處斷。
前二項之未遂犯罰之。


司法院資訊處製作；財團法人民間司法改革基金會備份。
